臺灣高等法院臺中分院刑事裁定　
111年度聲字第697號
聲  請  人  臺灣高等檢察署臺中檢察分署檢察官     
受  刑  人  施泓邑（原名施吉堯）




上列聲請人因受刑人強盜等案件，數罪併罰有二裁判以上，聲請
定其應執行之刑（聲請案號：111年度執聲字第254號），本院裁
定如下：
    主  文
施泓邑所犯如附表所示各罪所處之刑，應執行有期徒刑捌年拾月
。
    理  由
一、聲請意旨略以：受刑人施泓邑因強盜等數罪，先後經判決確
    定如附表所示，數罪中雖有刑法第50條第1項但書所列情形
    ，惟受刑人已請求檢察官聲請定應執行刑，有是否請求定應
    執行刑調查表足稽，應依刑法第50條第2項、第53條、第51
    條第5款規定，定其應執行之刑，爰依刑事訴訟法第477條第
    1項聲請裁定等語。 
二、按裁判確定前犯數罪者，併合處罰之。但有下列情形之一者
    ，不在此限：一、得易科罰金之罪與不得易科罰金之罪。二
    、得易科罰金之罪與不得易服社會勞動之罪。三、得易服社
    會勞動之罪與不得易科罰金之罪。四、得易服社會勞動之罪
    與不得易服社會勞動之罪。前項但書情形，受刑人請求檢察
    官聲請定應執行刑者，依第51條規定定之。刑法第50條定有
    明文。又數罪併罰有二裁判以上，宣告多數有期徒刑者，於
    各刑中之最長期以上，各刑合併之刑期以下，定其刑期，但
    不得逾30年。刑法第53條、第51條第5款亦有明定。次按數
    罪併罰之定應執行之刑，係出於刑罰經濟與責罰相當之考量
    ，並非予以犯罪行為人或受刑人不當之利益，為一種特別的
    量刑過程，相較於刑法第57條所定科刑時應審酌之事項係對
    一般犯罪行為之裁量，為定應執行刑之宣告，乃對犯罪行為
    人本身及所犯各罪之總檢視，除應考量行為人所犯數罪反應
    出之人格特性，並應權衡審酌行為人之責任與整體刑法目的
    及相關刑事政策，在量刑權之法律拘束性原則下，依刑法第
    51條第5款之規定，採限制加重原則，以宣告各刑中之最長
    期為下限，各刑合併之刑期為上限，但最長不得逾30年，資
    為量刑自由裁量權之外部性界限，並應受法秩序理念規範之
    比例原則、平等原則、責罰相當原則、重複評價禁止原則等
    自由裁量權之內部抽象價值要求界限之支配，以使輕重得宜
    ，罰當其責，俾符合法律授與裁量權之目的，以區別數罪併
    罰與單純數罪之不同，兼顧刑罰衡平原則（最高法院100年
    度台抗字第440號裁定意旨參照）。又執行刑之酌定，審酌
    各罪間之關係時，宜綜合考量數罪侵害法益之異同、對侵害
    法益之加重效應及時間、空間之密接程度，各罪間之獨立程
    度較高者，法院宜酌定較高之執行刑，但仍宜注意維持輕重
    罪間刑罰體系之平衡。行為人所犯數罪係侵害不可替代性或
    不可回復性之個人法益者，宜酌定較高之執行刑。民國107
    年8月7日司法院院台廳刑一字第1070021860號函訂定並自即
    日生效之「刑事案件量刑及定執行刑參考要點」第24、25點
    規定可供參考。再刑事訴訟法第370條第2項、第3項，已針
    對第二審上訴案件之定應執行刑，明定有不利益變更禁止原
    則之適用；而分屬不同案件之數罪併罰有應更定執行刑之情
    形，倘數罪之刑，曾經定應執行刑，再與其他裁判宣告之刑
    定應執行刑時，在法理上亦同受此原則之拘束。亦即，另定
    之執行刑，其裁量所定之刑期，不得較重於前定之執行刑加
    計後裁判宣告之刑或所定執行刑之總和（最高法院110年度
    台抗字第963號裁定意旨參照）。
三、經查，受刑人犯如附表所示之罪，各處如附表所示之刑，均
    經確定在案，有各該案件判決書及臺灣高等法院被告前案紀
    錄表在卷可稽。而受刑人所犯如附表編號2所示為得易科罰
    金、易服社會勞動之罪，與附表編號1、3所示為不得易科罰
    金、易服社會勞動之罪，依刑法第50條第1項但書之規定固
    不得併合處罰，惟受刑人就附表所示各罪已請求檢察官定應
    執行刑，有經受刑人簽名捺印之111年3月1日臺灣臺中地方
    檢察署刑法第50條第1項但書案件是否請求定應執行刑調查
    表附卷可按，檢察官聲請定其應執行之刑，本院審核認聲請
    為正當，應予准許。本院審酌受刑人以書面表示對於本件定
    應執行刑並無意見，有其提出之陳述意見調查表在卷可參（
    本院卷第251至252頁），及受刑人所犯如附表所示各罪，其
    中附表編號1、3部分，均為參與同一犯罪組織，假藉比特幣
    交易而為之加重詐欺、強盜犯行，所侵害者分為被害人之財
    產、身體、自由法益；另附表編號2為假藉球鞋交易而為之
    詐欺取財罪，與附表編號1之加重詐欺犯行雖同屬侵害財產
    法益，然犯罪型態、犯罪情節均非相同，具獨立性，綜合考
    量上述犯罪性質上之差異及刑罰對策上之不同、犯罪時間相
    隔並非久遠，各罪依其犯罪情節所量定之刑，及衡酌附表編
    號1至2所示2罪，前經法院裁定定應執行有期徒刑2年，復參
    諸前揭所述之比例原則、責罰相當原則等自由裁量權之內部
    性界限等情，合併定其應執行之刑如主文所示。至於受刑人
    所犯如附表編號2所示之罪，固已執行完畢，惟此部分與其
    所犯如附表編號1、3所示之罪，符合數罪併罰規定，依前揭
    說明，仍應合併定其應執行之刑，俟檢察官指揮執行應執行
    刑時，再就形式上已執行部分予以折抵，附此敘明。
四、依刑事訴訟法第477條第1項，刑法第50條第2項、第53條、
    第51條第5款，裁定如主文。
中　　華　　民　　國　　111 　年　　3 　　月　　30　　日
        　　刑事第十庭    審判長法　官  陳  宏  卿
　　　　　　　　　　　　　　    法　官  楊  文  廣
 　　　　　　　　　　　　　　　 法　官  簡  芳  潔     
　　　　　　　　　　　　　　　                      
以上正本證明與原本無異。     
如不服本裁定，得於收受送達後5日內向本院提出抗告書狀(須附
繕本)。因疫情而遲誤不變期間，得向法院聲請回復原狀。

                                書記官  廖  婉  菁
　　　　　　　　　　　　　　　　
中　　華　　民　　國　　111 　年　　3 　　月　　30　　日
附表：受刑人施泓邑定應執行刑案件一覽表　　　　　　
編      號  1 2 3 罪      名  加重詐欺  普通詐欺  加重強盜 宣  告  刑  有期徒刑1年10月 有期徒刑4月 有期徒刑8年2月  犯    罪   日    期  106年9、10月間某日至同年12月22日 107年1月5日前某日至同年月10日 107年2月6日至同年月10日  偵查機關  年度案號  臺中地檢107年度偵字第5747號等 臺中地檢107年度偵字第24559號等 臺中地檢107年度偵字第5747號等 最後事實審 法院 臺中地院 臺中地院 中高分院  案號 107年訴字第1373、1929號 108年度易字第2377號 109年度上訴字第 1903、1915號  判決 日期 109年4月30日 109年7月21日 110年2月23日 確定 判決 法院 臺中地院 臺中地院 最高法院  案號 107年度訴字第1373、1929號 108年度易字第2377號 110年度台上字第4991、4996號  確定 日期 109年6月15日 109年11月25日 110年12月29日 是否為得易科罰金、易服社會勞動之案件  不得易科罰金 不得易服社會勞動   得易科罰金 得易服社會勞動   不得易科罰金 不得易服社會勞動 備      註  臺中地檢110年度執字第6223號 臺中地檢110年度執字第1761號（已執畢） 臺中地檢111年度執字第1354號   編號1至2曾定應執行有期徒刑2年